臺灣高等法院臺中分院刑事判決　　　 100年度上訴字第1131號
上　訴　人
即　被　告　陳佳銘
選任辯護人　常照倫律師
上列上訴人因違反毒品危害防制條例案件，不服臺灣彰化地方法
院100年度訴字第140號中華民國100年4月13日第一審判決（起訴
案號：臺灣彰化地方法院檢察署99年度偵字第8949號），提起上
訴，本院判決如下：
    主  文
原判決撤銷。
陳佳銘販賣第三級毒品，處有期徒刑參年肆月。扣案如附表編號
1、3所示之第二級毒品均沒收銷燬之；扣案如附表編號2、5、6
、7所示之物均沒收。
    事  實
一、陳佳銘明知3,4-亞甲基雙氧甲基安非他命（即MDMA，俗稱搖
    頭丸，下稱MDMA）、3,4-亞甲基雙氧安非他命（即MDA ）、
    3,4-亞甲基雙氧-N- 乙基安非他命（即MDEA）、甲基安非他
    命均屬毒品危害防制條例所定之第二級毒品，依法不得持有
    ；而愷他命（俗稱K他命）則屬毒品危害防制條例所定之第
    三級毒品，依法亦不得持有（純質淨重逾二十公克以上時）
    、販賣；竟基於意圖販賣第三級毒品愷他命營利及持有第二
    級毒品的犯意，於民國99年8月底9月初某日，在臺中市○○
    路與五權路口附近之時尚PUB店，向一名姓名、年籍均不詳
    之成年男子，以新臺幣（下同）6萬元之價格，販入如附表
    附表編號1至3所示的第二、三級毒品，並俟機將該第三級毒
    品愷他命出售給他人，從中獲取利益。嗣於99年9月23日晚
    間9時54分許，為警在彰化縣二林鎮○○里○○路○段476
    號之麥當勞速食店前，發現陳佳銘形跡可疑予以攔檢，並經
    陳佳銘同意搜索後，於陳佳銘所駕駛之車牌號碼4505-LE號
    自用小客車內扣得如附表編號1至11所示之毒品及可供販賣
    第三級毒品用之夾鍊袋、電子磅秤、計算機等物（毒品種類
    、原扣案數量、鑑驗結果、驗餘數量與淨重均詳如附表所示
    ），始查悉上情。
二、案經彰化縣警察局芳苑分局報告臺灣彰化地方法院檢察署檢
    察官偵查起訴。
    理  由
壹、證據能力部分：
一、按被告之自白，非出於強暴、脅迫、利誘、詐欺、疲勞訊問
    、違法羈押或其他不正之方法，且與事實相符者，得為證據
    ，刑事訴訟法第156條第1項定有明文。查被告陳佳銘於警詢
    時能清楚回答警察之問話，且於偵查庭接受偵訊時，係處於
    自由陳述之狀態，被告於警詢、偵訊時之供述，既非出於強
    暴、脅迫、利誘、詐欺、疲勞訊問、違法羈押或其他不正之
    方法，又被告及辯護人對於被告之警詢、偵訊筆錄，均不爭
    執其證據能力，本院審酌該等言詞供述作成情況認為適當，
    並無不宜作為證據之情事，故得作為證據。
二、次按警察於公共場所或合法進入之場所，得對於下列各款之
    人查證身分：一、合理懷疑其有犯罪之嫌疑或有犯罪之虞者
    。警察依前條規定，為查證人民身分，得採取下列之必要措
    施：一、攔停人、車、船及其他交通工具。警察職權行使法
    第6條第1項第1款、第7條第1項第1款分別定有明文。次按搜
    索依其程式，可區分為要式搜索與非要式搜索，其中非要式
    搜索又區分為附帶搜索、同意搜索、緊急搜索，此觀刑事訴
    訟法第130條、第131條、第130條之1之規定自明，上開各項
    搜索有其法定要件及程序。其中刑事訴訟法第131條之1明定
    ，搜索，經受搜索人出於自願性同意者，得不使用搜索票。
    但執行人員應出示證件，並將其同意之意旨記載於筆錄。查
    本件如附表編號1至11所示之扣案物，均經被告同意搜索所
    扣得，此有搜索、扣押筆錄、扣押物品目錄表、搜索同意書
    （見警卷第9至11頁）在卷可稽，並無任何違法取得之情形
    ，且迄於本院言詞辯論終結前，被告及其選任辯護人亦不爭
    執其等扣案物之證據能力，應認上開扣案物均得作為證據。
三、又現行刑事訴訟法關於「鑑定」之規定，除選任自然人充當
    鑑定人外，另設有囑託機關鑑定制度。依同法第198條、第
    208條之規定，不論鑑定人或鑑定機關、團體，應由法院、
    審判長、受命法官或檢察官視具體個案之需要而為選任、囑
    託，並依第206條之規定，提出言詞或書面報告，即符合同
    法第159條第1項所定得作為證據之「法律有規定」之情形，
    應得作為證據。查本件卷附之憲兵司令部刑事鑑識中心99
    年11月10日、99年12月3日憲直刑鑑字第0990002190號、第
    0990002354號函文所附之鑑定書各1紙（參見偵卷第104、
    105頁），係由臺灣彰化地方法院檢察署檢察官囑託憲兵司
    令部刑事鑑識中心所為之機關鑑定，並據以提出書面報告，
    此有上開二函文及臺灣彰化地方法院檢察署99年10月13日彰
    檢文平99偵8949字第46886、46887號函文各1紙（見偵卷第
    24、41頁）在卷可稽，揆諸前揭說明，上開鑑定既符合刑事
    訴訟法之規定，自具有證據能力。至卷附被告陳佳銘之濫用
    藥物尿液檢驗報告，雖係由彰化縣警察局芳苑分局送請詮昕
    科技股份有限公司所為之鑑定，惟於司法警察機關調查中之
    案件，為因應實務上，或因量大、或有急迫之現實需求，併
    例行性當然有鑑定之必要者，例如毒品之種類與成分、尿液
    之毒品反應，或者槍彈有無殺傷力等鑑定，基於檢察一體原
    則，得由該管檢察長對於轄區內之案件，以事前概括選任鑑
    定人或囑託鑑定機關、團體之方式，俾便轄區內之司法警察
    官、司法警察對於調查中之此類案件，得即時送請先前已選
    任之鑑定人或囑託之鑑定機關、團體實施鑑定，以求時效（
    法務部92年9月1日法檢字第0920035083號函參照，刊載於法
    務部公報第312期）。此種由檢察機關概括選任鑑定人或概
    括囑託鑑定機關、團體，再轉知司法警察官、司法警察於調
    查犯罪時參考辦理之作為，法無明文禁止，係為因應現行刑
    事訴訟法增訂傳聞法則及其例外規定之實務運作而為。此種
    由司法警察官、司法警察依檢察官所概括選任之鑑定人或囑
    託鑑定機關、團體所為之鑑定結果，與檢察官選任或囑託為
    鑑定者，性質上並無差異，同具有證據能力（最高法院96年
    度台上字第2860號裁判要旨參照）。是上開被告陳佳銘之濫
    用藥物尿液檢驗報告亦具證據能力。
四、再者，刑事訴訟法第159條之4規定，可作為證據之文書有：
    一、除顯有不可信之情況外，公務員職務上製作之紀錄文書
    、證明文書。二、除顯有不可信之情況外，從事業務之人於
    業務上或通常業務過程所須製作之紀錄文書、證明文書。三
    、除前二款之情形外，其他於可信之特別情況下所製作之文
    書。而該法條第2款所稱從事業務之人於業務上或通常業務
    過程所須製作之紀錄文書、證明文書，因係於通常業務過程
    不間斷、有規律而準確之記載，且大部分紀錄係完成於業務
    終了前後，無預見日後可能會被提供作為證據之不實登載動
    機，不實之可能性小，除非該等紀錄文書或證明文書有顯然
    不可信之情況，否則有承認其為證據之必要；因此，採取上
    開文書作為證據，應注意該文書之製作，是否係於例行性之
    業務過程中，基於觀察或發現而當場或即時記載之特徵，查
    卷附之行動電話門號之通聯調閱查詢單，係電信業者依申請
    人申辦門號時所登記之身分資料而登錄，僅用以識別門號申
    請人之人別；而通聯紀錄則係由各家電信業者為計算電話通
    話費用，而以電信業者管控之電腦設備逐筆紀錄通話門號之
    通話日期、時間長短、通話對方門號（即發話方、受話方與
    發簡訊）、通話地點所在之最近基地台位置等；至臺灣高等
    法院被告前案紀錄表及臺灣彰化地方法院檢察署檢察官刑案
    查註紀錄表等，均為司法院及法務部依被告之前科紀錄按筆
    登錄，均屬於通常業務過程中不間斷之規律性、機械性記載
    ，自屬於從事業務之人於業務上或通常業務過程所須製作之
    紀錄文書，經查亦無顯不可信之情況，故上開資料均具有證
    據能力。
五、卷附其餘非供述證據，無傳聞法則之適用，與本案待證事實
    具有關連性，且無證據證明係公務員違法取得或製作之物，
    自得採為證據。
貳、認定被告犯罪之各項證據及理由
    訊據上訴人即被告陳佳銘固坦承有於上開時、地向姓名、年
    籍不詳之成年男子購入而持有如附表編號2所示之含第三級
    毒品愷他命成分之顆粒共64包，並於99年9月23日晚間9時54
    分許，攜帶如附表編號1至11所示之物，為警在彰化縣二林
    鎮○○里○○路○段476號之麥當勞速食店前攔檢，並扣得
    上開物品等情，惟矢口否認有何販賣毒品之犯行，辯稱：購
    入之第三級毒品愷他命是為自己施用，並無販賣毒品之故意
    ，至於扣案之第二級毒品甲基安非他命及第二級毒品甲基安
    非他命、MDA、MDMA等混合物與分裝袋、電子磅秤、計算機
    、白色粉末及行動電話2支等物，均係我於99年8月底、9 月
    初，向該姓名、年籍不詳之成年男子購買第三級毒品愷他命
    時，裝於黑色袋子內之物品，我初始亦不知該黑色袋子內有
    上開物品，是後來為警查獲時方知悉云云。經查：
  (一)附表所示之物是警察於99年9月23日晚間，在彰化縣二林鎮
    ○○里○○路四段476號之麥當勞速食店前，依法攔檢被告
    而查獲，為被告所自承，且有搜索同意書、扣押筆錄、扣押
    物品目錄表及採證照片在卷可參。又扣案如附表編號1至3所
    示之物，經臺灣彰化地方法院檢察署檢察官囑託憲兵司令部
    刑事鑑識中心鑑定結果，附表編號1所示之顆粒3包（淨重
    0.3030公克，驗餘淨重0.2842公克），檢出甲基安非他命及
    N,N-二甲基安非他命成分，而甲基安非他命係屬於毒品危害
    防制條例第2條第1項第2款所定之第二級毒品；附表編號2
    所示之顆粒共64包（淨重178.07公克，驗餘淨重177.81公克
    ，純度86.2％，純質淨重為153.4963公克），檢出愷他命成
    分，而愷他命係屬於毒品危害防制條例第2條第1項第3款所
    定之第三級毒品；附表編號3所示之粉末1包（淨重0.2376
    公克，驗餘淨重0.1451公克），檢出甲基安非他命、MDA、
    MDMA、MDEA成分，而甲基安非他命、MDA、MDMA、MDEA均屬
    毒品危害防制條例第2條第1項第2款所定之第二級毒品之情
    ，有憲兵司令部刑事鑑識中心99年11月10日、99年12月3日
    憲直刑鑑字第0990002190號、第0990002354號函文所附之鑑
    定書各1紙（參見偵卷第104、105頁）在卷可稽，則被告持
    有如附表編號1至3所示之藥錠及粉末，分屬管制之第二、三
    級毒品之事實，足以認定。
  (二)被告雖辯稱：我遭查獲之毒品均係供己施用，之所以一次購
    買如此大量，是因為可避免分次購買遭查獲之風險且可有較
    優惠之價格，我沒有販賣愷他命給他人的意思云云；本件依
    扣案的帳冊的記載內容（見警卷第14至31頁），雖無從具體
    證明被告有將第三級毒品愷他命出售給他人的事實。惟查：
    1.關於被告施用愷他命部分，被告在警詢中是陳稱：我自99
      年5、6月或6、7月開始吸食愷他命，不一定每天都吸食愷
      他命，有時一天至少3至4支，有時最多一天4至5支，最後
      一次是被查獲前5、6天或6、7天前；或稱：我於99年農曆
      春節過後開始吸食愷他命，稍有成癮等語（見警卷第3至4
      頁、第7頁）；於偵訊中供稱：我於99年3、4月時開始吸
      食愷他命，最後一次係在99年8月底、9月初的時候等語（
      見偵查卷第9頁）；顯見其就最後施用的時間的陳述顯有
      歧異。又參酌被告在本案之前，並沒有任何施用毒品紀錄
      ，有臺灣高等法院被告全案紀錄表可參；被告本次為警查
      獲後所採尿液，經送請詮昕科技股份有限公司檢驗結果，
      呈現安非他命類、鴉片海洛因類代謝物、愷他命代謝物陰
      性反應，此有彰化縣警察局芳苑分局委託檢驗尿液代號與
      真實姓名對照認證單、詮昕科技股份有限公司99年10月11
      日報告編號9A080012號濫用藥物尿液檢驗報告、彰化縣警
      察局芳苑分局毒品犯罪嫌疑人尿液採驗作業管制紀錄表各
      1份在卷可稽（見警卷第35頁、偵卷第89、90頁）卷第130
      、131頁）；則被告是否確有施用愷他命毒品行為，並非
      無疑。
    2.縱認被告確有施用愷他命行為，而被告於警詢中供稱：我
      是在5、6天前或6、7天前吸食愷他命，而其於偵訊中則供
      稱：我最後一次吸食是在99年8月底、9月初等語，並於原
      審審理時供稱：「（你是否上癮？）沒有，我是看到才會
      想吸食。」等語，且其於99年9月23日查獲後經警採集尿
      液送驗，其尿液亦呈愷他命代謝物陰性反應，已如前述，
      顯見其並未每日均施用愷他命，且未對愷他命成癮而達非
      施用不可之程度，又其於原審審理時供稱：我每次約花1
      千元購買愷他命1包，每星期約要購買1到2次的愷他命等
      語，足見每月花費於吸食愷他命之費用約4千至8千元不等
      ，就施用之頻率而言，此部分之供述與偵訊中供稱：上次
      施用已是在99年8月底、9月初等語差距甚大，已有可疑之
      處，縱使認被告在原審審理時的供述為真，惟由上開平時
      吸食、購買愷他命之數量以觀，被告此次所查扣之第三級
      毒品愷他命實可供其吸食至少超過7個月以上之久（以每
      週施用2次的費用8千元，其購買毒品的金額為6萬元計算
      ）。然參諸被告於原審審理時陳明其有百萬元之負債，每
      月收入約2萬多元，且其自從其去PUB之後就屬於月光族，
      每月均無存款，足見其收入不多，並無節餘，且有龐大債
      務壓力，而屬經濟狀況不佳；又如前所述被告縱有施用愷
      他命行為，也未成癮，不須必大量施用，何必僅因一次購
      買大量毒品可有優惠價格，即花費其月收入約3倍之金錢
      ，購買、囤積本案淨重高達178.07公克之愷他命？況毒品
      亦非日常生活所大量必需之物，依一般人之理性計算，當
      無可能在經濟情況不佳條件下，僅為供己施用及貪圖優惠
      價格，即花費如此鉅資購買大量毒品，卻承受相對應高之
      金錢及法律風險，益見被告辯稱：係為自己施用云云，更
      屬可疑。
    3.被告於原審審理時又供稱：我吸食毒品的地點都是在家中
      ，或者是與友人每星期週末休假一同去臺中PUB 店時施用
      ，我平時上班的時間是上午8時到下午5時，採週休二日，
      平常下班後，就在家裡附近繞一繞，並不會去臺中PUB 店
      ，除非是朋友邀約且比較不累的時候才會去，且我當時將
      系爭毒品購買後，是先拿回家藏放，一直到被查獲之5、6
      天前，因為我媽媽懷疑，所以才將該手提包放在車上等語
      。本件查獲當天係99年9月23日為星期四晚間，並非假日
      ，則依被告自承其施用毒品之地點為家中，以及假日與友
      人前往臺中PUB店時施用等語，被告於當日外出，應當不
      會施用毒品，依常理，自無需攜帶大量毒品及電子磅秤、
      分裝袋、計算機等物外出，以免徒增為警查獲之風險及可
      能遭致之損害，被告雖辯稱係擔心遭母親查獲云云，惟如
      被告擔心遭母親查獲，僅需將可疑為毒品之物帶出即可，
      又何需將計算機、電子磅秤、分裝袋、行動電話等便於販
      賣毒品所用之物均攜帶至車上，而增添遭警查緝之可能？
      是被告及辯護人所辯，尚難憑採。
  (三)按所謂販賣行為，並不以販入之後復行賣出為要件，祇要以
    營利為目的，將禁藥購入或賣出，有一於此，其犯罪即為完
    成。惟如持有之初，並無販賣之意圖，於持有行為繼續中，
    更易原先持有之意思為販賣之意思，而繼續持有，且尚未出
    賣，則為意圖販賣而持有。查被告之經濟情況不佳，已如前
    述，猶一次支付6萬元販入扣案如附表貳編號2所示之愷他命
    ，且販入之愷他命數量不少，縱認被告有施用愷他命毒品行
    為，惟依其被告所陳明之施用之頻率，至少可施用7個月以
    上，足認其販入之愷他命非僅供自己施用而已；且被告於被
    警查獲時，除愷他命毒品外，並同時查扣可用以販賣毒品所
    用的夾鍊袋、電子磅秤及計算機等物，益徵其確於販入本件
    愷他命毒品之初，即有俟機販售之思。又查販賣愷他命毒品
    係違法行為，非可公然為之，且有其獨特之販售通路及管道
    ，復無公定價格，容易增減分裝之份量，而每次買賣之價量
    ，可能隨時依雙方關係深淺、資力、需求量及對行情之認知
    、來源是否充裕、查緝鬆嚴、購買者被查獲時供述購買對像
    之可能風險評估等，而異其標準，非可一概而論，本件因查
    無具體證據證明被告已將愷他命出售，然按近年來政府為杜
    絕毒品之氾濫，對於查緝施用及販賣毒品之工作，無不嚴加
    執行，販賣毒品罪又係重罪，設若無利可圖，衡情一般持有
    毒品之人當無輕易將所持有之愷他命轉售他人而甘冒於再次
    向他人購買時，而有被查獲移送法辦之危險之理，且所販入
    之愷他命，本可任意分裝或增減其份量，而每次買賣之價量
    ，亦隨時隨雙方關係之深淺、當時之資力、需要程度及對行
    情之認知等因素而為機動地調整，因之販賣之利得，除經被
    告承認犯行，或帳冊價量均臻明確外，委難察得實情，職是
    之故，縱未確切查得販賣賺取之實際差價，但除別有事證，
    足認係按同一價格轉讓，確未牟利外，尚難執此即認非法販
    賣之事證有所不足，致知過坦承者難辭重典，飾詞否認者反
    得逞僥倖，而失情理之平。且觀被告之經濟情況不佳，已如
    前述，猶一次販入大量愷他命，其有尋找機會出售給他人，
    並從中獲取利潤的目的甚為顯然，且其係於販入之初即有營
    利之意圖，自可認定。
  (四)被告雖辯稱：附表編號1、3所示的第二級毒品，是該販賣者
    自行放入，我不知道有該毒品等語。惟被告於警詢及偵查中
    均已承認附表編號1、3所示的毒品，是與附表編號2所示的
    毒品同時販入等語（見警卷第4頁、偵查卷第8頁），均未表
    示附表編號1、3所示的第二級毒品是該販賣者自行放入，何
    況，附表編號1、3所示的第二級毒品本有財產價值，該販賣
    者自無任意將置入包裝愷他命之袋內，而不告知被告之理。
    則被告所辯顯非事實。
  (五)綜上所述，被告所辯均不能不採信。其持有第二級毒品及販
    賣第三級毒品犯行，均足以認定。
  (六)至起訴書認被告就持有附表編號1、3所示的第二級毒品部分
    ，係犯意圖販賣而持有第二級毒品罪嫌，惟被告始終堅詞否
    認有何意圖販賣而持有之犯行；查被告所持有如附表編號1
    所示之第二級毒品3包，其淨重只有0.3030公克（驗餘淨重
    0.2842公克），附表編號3所示之第二級毒品1包，其淨重只
    有0.2376公克（驗餘淨重0.1451公克），足見被告所持有上
    開第二級毒品之數量均屬極少，被告辯稱並未供販賣所用，
    與常情尚非相違。此外，檢察官並未提出其他積極證據足資
    證明被告於買入上開第二級毒品之後，何以產生販賣之意圖
    ，實難認為被告構成意圖販賣而持有第二級毒品罪，是檢察
    官此部分之起訴尚有未恰。
參、論罪部分
一、按甲基安非他命、MDMA、MDA、MDEA係毒品危害防制條例第2
    條第2項第2款所列管之第二級毒品。核被告持有附表編號1
    、3所示之第二級毒品行為，係犯毒品危害防制條例第11條
    第2項之持有第二級毒品罪。起訴書雖認被告此部分行為係
    犯毒品危害防制條例第5條第2項之意圖販賣而持有第二級毒
    品罪，因無從證明被告就第二級毒品部分有販賣之意圖，已
    如前述，則此部分起訴尚有未洽，惟起訴之基本社會事實相
    同，本院自得變更起訴法條予以審理。
二、又愷他命係同法第2條第2項第3款所列管之第三級毒品，依
    法不得持有（其數量已逾純質淨重20公克以上）、販賣。核
    被告所為，係犯毒品危害防制條例第4條第3項之販賣第三級
    毒品罪；被告持有第三級毒品愷他命之低度行為為販賣之高
    度行為所吸收，不另論罪。至於起訴書雖認被告是犯毒品危
    害防制條例第5條第3項之意圖販賣而持有第三級毒品罪嫌，
    惟已經公訴檢察官在本院審理中就這部分行為，變更為毒品
    危害防制條例第4條第3項之販賣第三級毒品罪（見本院第54
    頁），本院自得予以審理，並不須再行變更起訴法條。
三、被告以一行為，同時觸犯毒品危害防制條例第4條第3項之販
    賣第三級毒品罪及第11條第2項之持有第二級毒品罪，為想
    像競合犯，應依刑法第55條規定，從一重論以販賣第三級毒
    品一罪。
肆、撤判改的理由及科刑部分
一、原審認為被告罪證明確而為論罪科刑，固非無見，惟被告就
    愷他命部分應成立毒品危害防制條例第4條第3項之販賣第三
    級毒品罪，原判決認係成立r品危害防制條例第5條第3項之
    意圖販賣而持有第三級毒品罪，自屬不當。被告上訴意旨否
    認犯罪，雖無理由，惟原判決既有不當之處，應予撤銷改判
    。又被告雖販入愷他命以便出售給他人，再從中獲取利益，
    其行為固有不是，惟本院審酌其販入之數量並非鉅量，與一
    般之中、大盤毒品被查獲時之數量常達數公斤，甚或數十公
    斤以上者，其情節顯然較輕，且未及賣出即被查獲；且其在
    本案之前，並無任何施用或販賣毒品前科，有臺灣高等法院
    被告前案紀錄表可參，本院認如科以最輕法定刑有期徒刑5
    年，在客觀上足以引起一般人的同情，而有顯可憫恕情形，
    因此，依刑法第59條規定酌予減輕其法定刑。
二、爰審酌被告犯罪時正值青壯，並非無謀生能力，不循正當管
    道謀生，竟為牟取求個人私利，販入如附表編號2所示含有
    第三級毒品愷他命成分之顆粒共64包，企圖販賣給他人而從
    中牟利，一旦賣出，將影響國民健康，危害社會秩序，惟尚
    未賣出獲利即被查獲，而未實際造成危害，及其犯後否認犯
    後犯行，並無悔意等一切情狀，量處如主文第2項所示之刑
    。
三、沒收：
  (一)附表編1、3所示之物，均係第二級毒品，應依毒品危害防制
    條例第18條第1項前段規定，宣告沒收並銷燬之（其包裝袋
    因與其上毒品無從析離，應併予沒收銷燬之）。附表編號2
    所示之物，則為第三級毒品，應認係違禁物。又販賣愷他命
    而被查獲，其所販賣之愷他命，係供實行販賣犯罪行為所使
    用之目的物，亦屬供犯罪所用之物。而供犯罪所用之物併具
    違禁物之性質者，因違禁物不問是否屬於犯罪行為人所有，
    均應宣告沒收，自應優先適用刑法第38條第1項第1款之規定
    宣告沒收（其包裝袋因與其上毒品無從析離，應併予沒收之
    ）。至於附表一編號1至3因送驗而耗損部分，因已鑑驗用罄
    而滅失，爰不予宣告沒收或銷燬。
  (二)又扣案如附表編號5至7所示之計算機及電子磅秤各1台、夾
    鍊袋4包，均屬被告所有，係其向該姓名、年籍不詳之男子
    購入扣案第二、三級毒品時，一同放置於手提袋內之物，業
    據其於警詢、偵訊及審理時供明在卷，且由上開物品之性質
    可認定均係供販賣第三級毒品預備所用之物，應依刑法第38
    條第1項第2款之規定宣告沒收。
  (三)至附表編號10所示之行動電話6支，被告雖供稱均為其所有
    ，惟並非供販賣毒品所用之物，且亦無法分辨何支行動電話
    係原本購買毒品時放置於手提袋內之物，為免沒收之困難，
    爰均不另宣告沒收。另附表所示前揭編號以外其餘之扣案物
    ，或非屬被告所有，或與本件被告之犯行無關，業據被告陳
    明在卷，均不另宣告沒收。
據上論斷，應依刑事訴訟法第369條第1項前段、第364條、第299
條第1項前段、第300條，毒品危害防制條例第4條第3項、第11條
第2項、第18條第1項前段，刑法第11條、第55條、第59條、第38
條第1項第1款、第2款，判決如主文。
本案經檢察官林惠到庭執行職務。
中    華    民    國  100    年    7    月    19    日
            刑事第七庭   審判長法  官 林 榮 龍
                               法  官 李 秋 娟
                               法  官 黃 仁 松
以上正本證明與原本無異。
如不服本判決應於收受送達後十日內向本院提出上訴書狀，其未
敘述上訴理由者，並得於提起上訴後十日內向本院補提理由書（
均須按他造當事人之人數附繕本）「切勿逕送上級法院」。
                               書記官 林 玉 惠
中    華    民    國  100    年    7    月    19    日
附錄本案論罪科刑法條全文：
毒品危害防制條例第4條
製造、運輸、販賣第一級毒品者，處死刑或無期徒刑；處無期徒
刑者，得併科新臺幣二千萬元以下罰金。
製造、運輸、販賣第二級毒品者，處無期徒刑或七年以上有期徒
刑，得併科新臺幣一千萬元以下罰金。
製造、運輸、販賣第三級毒品者，處五年以上有期徒刑，得併科
新臺幣七百萬元以下罰金。
製造、運輸、販賣第四級毒品者，處三年以上十年以下有期徒刑
，得併科新臺幣三百萬元以下罰金。
製造、運輸、販賣專供製造或施用毒品之器具者，處一年以上七
年以下有期徒刑，得併科新臺幣一百萬元以下罰金。
前五項之未遂犯罰之。
附表
┌──┬─────────┬────┬─────────┬───────┐
│編號│物品名稱          │單位    │重              量│所有人/持有人 │
├──┼─────────┼────┼─────────┼───────┤
│ 1  │甲基安非他命      │3 包    │淨重0.3030公克，驗│  陳佳銘      │
│    │                  │        │餘淨重0.2842公克  │              │
├──┼─────────┼────┼─────────┼───────┤
│ 2  │愷他命            │64包    │淨重178.07公克，驗│  陳佳銘      │
│    │                  │        │餘淨重177.81公克，│              │
│    │                  │        │純度為86.2％，純值│              │
│    │                  │        │淨重153.4963公克  │              │
├──┼─────────┼────┼─────────┼───────┤
│ 3  │甲基安非他命、MDA │1 包    │淨重0.2376公克，驗│  陳佳銘      │
│    │、MDMA、MDEA 之混 │        │餘淨重0.1451公克  │              │
│    │合粉末            │        │                  │              │
├──┼─────────┼────┼─────────┼───────┤
│ 4  │未含毒品成分之粉末│1 包    │淨重17.3948 公克，│  陳佳銘      │
│    │                  │        │驗餘淨重17.1054 公│              │
│    │                  │        │克                │              │
├──┼─────────┼────┼─────────┼───────┤
│ 5  │夾鍊袋            │4 包    │                  │  陳佳銘      │
├──┼─────────┼────┼─────────┼───────┤
│ 6  │電子磅秤          │1 台    │                  │  陳佳銘      │
├──┼─────────┼────┼─────────┼───────┤
│ 7  │計算機            │1 台    │                  │  陳佳銘      │
├──┼─────────┼────┼─────────┼───────┤
│ 8  │帳冊              │1 本    │                  │  陳佳銘      │
├──┼─────────┼────┼─────────┼───────┤
│ 9  │帳單              │2 張    │                  │  陳佳銘      │
├──┼─────────┼────┼─────────┼───────┤
│ 10 │行動電話          │6 支    │編號74查扣時少電池│  陳佳銘      │
│    │（編號71至76）    │        │編號76查扣時少SIM │              │
│    │                  │        │卡                │              │
├──┼─────────┼────┼─────────┼───────┤
│ 11 │現金（新臺幣）    │20萬8 千│                  │  陳佳銘      │
│    │                  │5 百元  │                  │              │
└──┴─────────┴────┴─────────┴───────┘